臺灣新北地方法院板橋簡易庭小額民事判決
                                   110年度板小字第3584號
原      告  吳照中  

被      告  羅來銁  

上列當事人間請求侵權行為損害賠償事件，於中華民國110年12
月7日辯論終結，本院判決如下：
    主  文
被告應給付原告新臺幣參萬零柒佰參拾元，及自民國一一○年九
月四日起至清償日止，按年息百分之五計算之利息。
原告其餘之訴駁回。
訴訟費用新臺幣壹仟元由被告負擔十分之九即新臺幣玖佰元，餘
由原告負擔。
本判決原告勝訴部分得假執行。
原告其餘假執行之聲請駁回。
    事實及理由要領
一、原告主張：被告於民國（下同）110年4月20日下午13時59分
    許，駕駛車號000-0000號自小貨車，行經新北市○○區○○路0
    段000巷0號，於停車時不慎擦撞停放在路邊之原告所有之車
    號000-0000號大型重機（下稱系爭車輛），經送廠修復，維
    修費用共計新臺幣（下同）35,000元。爰依侵權行為損害賠
    償之法律關係提起本訴，求為判決：被告應給付原告35,000
    元，及自起訴狀繕本送達翌日起至清償日止，按年息百分之
    5計算之利息等語。
二、被告則以：只是碰撞而已，當初想賠1萬元給原告各等語。
三、經查：
（一）原告主張被告於前揭時、地駕駛車號000-0000號自小貨車
      過失擦撞原告所有系爭車輛之事實，業經提出新北市政府
      警察局道路交通事故當事人登記聯單影本為證，復經本院
      依職權向新北市政府警察局海山分局調取道路交通事故調
      查表查明屬實，且為被告所不爭執，自堪信原告上開主張
      為真正。
（二）按因故意或過失，不法侵害他人之權利者，負損害賠償責
      任。汽車、機車或其他非依軌道行駛之動力車輛，在使用
      中加損害於他人者，駕駛人應賠償因此所生之損害，民法
      第184條第1項前段、第191條之2前段亦分別定有明文。被
      告過失致原告所有系爭車輛受損，揆諸上開規定，自應負
      損害賠償責任。又系爭車輛經送修之修繕費用為30,730元
      ，此有原告所提估價單影本乙紙在卷可稽，經核為修繕所
      必要，應予准許，至逾此部分之請求，難認有據，不應准
      許。
（三）從而，原告依侵權行為損害賠償之法律關係訴請求被告給
      付30,730元，及自起訴狀繕本送達翌日即110年9月4日起
      至清償日止，按年息百分之5計算之遲延利息之部分，為
      有理由，應予准許；至逾此之請求，為無理由，應予駁回
      ，其餘假執行之聲請，即失附麗，應併駁回。
四、本件係民事訴訟法第436條之8所定之小額訴訟事件，原告勝
    訴部分，應依同法第436條之20之規定，依職權宣告假執行
    。
中　　華　　民　　國　 110　　年　　12　　月　　28　　日
                  臺灣新北地方法院板橋簡易庭
                      法      官  李崇豪
上列為正本係照原本作成。
如不服本判決，應於收受送達後20日內以違背法令為理由向本院
提出上訴狀（上訴理由依法應表明一、原判決所違背之法令及其
具體內容。二、依訴訟資料可認為原判決有違背法令之具體事實
。）如於本判決宣示後送達前提起上訴者，應於判決送達後20日
內補提上訴理由書（須附繕本），如未於上訴後20日內補提合法
上訴理由書，法院得逕以裁定駁回上訴。
中　　華　　民　　國　 110　　年　　12　　月　　28　　日
                      書  記  官  葉子榕